臺灣屏東地方法院刑事判決　　　　　　　　　　　　　　九十一年度訴字第九八號
　　公　訴　人　臺灣屏東地方法院檢察署檢察官
　　被　　　告　甲○○
　　選任辯護人　許清連
　　　　　　　　林鴻駿
　　　　　　　　鄭淑貞
右列被告因違反毒品危害防制條例案件，經檢察官提起公訴（九十年度偵字第四八五
四號），本院判決如左：
    主  文
甲○○連續販賣第一級毒品，處有期徒刑拾年，褫奪公權伍年，販毒所得新台幣伍萬
零伍佰元沒收，如全部或一部不能沒收時，以其財產抵償之。
扣案海洛因伍小包（合計淨重陸點玖肆公克，包裝重壹點參柒公克）沒收銷燬之，電
子磅秤壹台、空夾鍊袋參包、吸管參支、行動電話（含晶片）貳支、車號Ｄ六三九０
一號自小客車壹輛，均沒收。
    事  實
一、甲○○意圖牟利，基於販賣第一級毒品海洛因之概括犯意，自民國九十年四月中
    某日起至同年七月二十四日止，在屏東縣市等處，以0000000000號行
    動電話接聽、0000000000號行動電話撥出之方式，聯絡販賣海洛因事
    宜，並以每小包新台幣（下同）一千元至六千元不等之價格，先後販賣海洛因予
    乙○○七次（附表一）、鄔輝中（已死亡）七次（附表二）、丁○○七次（附表
    三），最後一次於九十年七月二十八日下午，與在屏東市一品旅社內之乙○○以
    上述電話聯繫，約定以每包（半錢、約一‧八公克）六千元之價格，出售海洛因
    予乙○○，然因乙○○於同日下午三時三十分許，在一品旅社內，已先為警查獲
    其施用第一級毒品海洛因，並經由乙○○之供述，得知甲○○當時正駕駛其所有
    車號Ｄ六三九０一號白色馬自達牌自小客車攜帶毒品海洛因前來交易，警方因而
    於同日四時三十分許，在該旅社前，查獲並扣得甲○○所駕駛車號Ｄ六三九○一
    號自小客車內之海洛因五小包（淨重六‧九四公克、包裝重一‧三七公克）、供
    販毒所用之電子磅砰一台、挑海洛因粉末吸管三支、有門號之行動電話二支，及
    預備包裝供販毒所用之空夾鍊袋三包，甲○○因埋伏警員之查獲，致使該次販賣
    毒品行為未能得逞。警方將甲○○帶回警局途中，甲○○所有00000000
    00號行動電話響起，警員戊○○代甲○○接聽，得知鄔輝中、丁○○二人，以
    丁○○所有0000000000號行動電話撥入表示購買海洛因，警方乃偽裝
    成甲○○，與鄔輝中、丁○○約定於同日下午五時三十分許，在屏東市○○路黃
    金海岸ＫＴＶ停車場進行交易，並駕駛甲○○上述車輛前往，丁○○、鄔輝中見
    甲○○車輛抵達，即騎機車靠近駕駛座，而為警查獲其等上述行動電話內有甲○○上述行動電話號碼，進而發覺甲○○販賣海洛因情事。
二、案經屏東縣警察局報請台灣屏東地方法院檢察署檢察官偵查起訴。
    理  由
一、被告甲○○矢口否認有販賣海洛因之犯行，辯稱：「我沒有賣毒品給乙○○、鄔
    輝中、丁○○，我那天去一品旅行社是要找乙○○排解糾紛，並不是要販毒，我
    不認識鄔輝中、丁○○，他們是受到警方刑求逼供才說項我買的，其實我根本沒
    有販毒」等語，經查：
（一）被告於上述時地多次販賣海洛因予乙○○、鄔輝中、丁○○三人之事實，已據
      證人乙○○於警訊時證稱：「我向被告買毒品都打0000000000這支
      ，被告和我聯絡都用0000000000這支，他都用香菸盒藏海洛因在不
      特定地點給我，都是駕駛一部白色馬自達的車，他總共賣我七次，半錢約六千
      元，不到半錢就三千元」等語（見警卷第十六、十七頁）；鄔輝中於警訊時證
      稱：「我到黃金海岸ＫＴＶ準備要跟被告買毒品，是我打電話給他約地點的，
      他都駕駛白色馬自達前來，從九十年六月十日到七月二十四日共買七次，價錢
      一千元至二千元不等」等語（見警卷第二十、二一頁）；另丁○○於警訊證述
      ：「是鄔輝中跟我說被告有在賣毒品，所以我就向他買，已買了七次，今天要
      買就被警方查獲，被告都是開一部白色的車前來」等語，於偵查中更稱：「查
      獲當天我有接聽0000000000號我名下的行動電話，我知道要去買毒
      品」等語（見偵卷第五四頁）。證人乙○○在一品旅社為警查獲後即指稱已經
      向被告訂購毒品，被告即將駕駛白色馬自達小客車前來交易，警方因而在旅社
      門外埋伏，並逮捕被告，而且取出分裝之毒品、工具等物，押解返回警局途中
      ，被告行動電話又響起，鄔輝中、丁○○二人打電話向被告購買毒品，警員戊○○喬裝被告與之交易，並約在黃金海岸ＫＴＶ停車場見面，鄔輝中、丁○○
      騎機車靠在被告汽車駕駛座，為警上前盤查，並自其二人手機內查到被告上述
      行動電話號碼，其二人亦供稱要向被告購買毒品等情，已據證人即查獲警員戊○○、己○○、丙○○證述明確。參以被告已於警訊中供稱：「因為有人向我
      要毒品，所以我就送毒品到一品旅社，是乙○○要的，他用00000000
      00號聯絡我，我用0000000000號回電，我沒有向乙○○收取代價
      ，因為還沒有交易就被查獲」及「警方查獲後，又有綽號喇叭、烏龜（即鄔輝
      中、丁○○）打電話向我要毒品，警方除帶回喇叭者外，又帶回烏龜之男子」
      等詞，足見證人乙○○、鄔輝中、丁○○並非無端憑空指證，其於警訊中之指
      證，應屬事實，則被告辯稱當是是要排解糾紛，並未販賣毒品予乙○○、鄔輝
      中、丁○○一節，即無可採。
（二）被告雖於偵訊及本院審理中否認認識證人「鄔輝中」、「丁○○」，然其於警
      訊及偵查初訊時已坦承認識該二人，並指出證人丁○○、鄔輝中二人之綽號（
      見偵卷第六頁），且本院經比對上述被告二支行動電話之通聯記錄，於七月二
      十八日均有與證人丁○○所有之0000000000號行動電話通話之記錄
      ，此有通聯記錄二份、和信電訊股份有限公司用戶年籍資料一份在卷可證，被
      告如非早已認識丁○○、鄔輝中二人，其二人豈可能知悉被告之行動電話？又
      何能於警方抵達黃金海岸ＫＴＶ停車場時，立刻認出被告車輛而將機車停靠在
      該車駕駛座旁？足見被告與鄔輝中、丁○○早已熟識，其辯稱不認識其二人，
      應非實在。
（三）被告又以證人乙○○、鄔輝中、丁○○均受到警方之刑求逼供始為不利陳述，
      惟查獲偵訊之警員戊○○、己○○、丙○○均證稱並未有對乙○○、鄔輝中、
      丁○○為刑求逼供之行為，且警方當時已逮捕乙○○，乙○○並供出被告要來
      交易毒品，而果真查獲被告，並扣有海洛因、電子磅秤、削尖吸管、空夾鍊袋
      、行動電話等物，再依行動電話查獲鄔輝中、丁○○二人，以警方立場來說，
      其證據顯已足夠，根本不必刑求脅迫取供，況證人丁○○於偵查中亦自承明知
      要去向被告買毒品等語（見偵卷第五四頁），已如前述，可見證人等均出於內
      心之自由意識而為供述，被告所辯尚難採信。又被告另辯稱偵查初訊時毒癮發
      作胡言亂語所述不實一節，經本院訊之證人戊○○，據其證稱：「被告剛查獲
      時精神不錯，到晚上才比較不好，後來毒癮發作，我們有送到屏安醫院解癮」
      等語，並有附於警卷之屏東縣警察局被留置人提訊報告單一紙，記載被告於七
      月二十九日五時十分出所就醫，同日八時三十分返所一節可參，而偵查初訊時
      間為同日下午四時三十分，被告此時已自醫院解癮回所，其所稱毒癮發作等語
      ，即非真實。至證人乙○○於偵訊中改稱：「毒品向阿良拿的」等語，及證人
      丁○○於偵訊及本院審理改稱：「不認識被告，不知道當天是去買毒品」等語
      ，應係迴護被告之詞，無可採信。
（四）電子磅砰為販賣毒品者作為精密計量分裝毒品海洛因之用，一般單純施用毒品
      者少有該等物品。被告所持有之粉末經送鑑定，確為第一級毒品海洛因無誤，
      此有法務部調查局鑑定通知書一紙在卷可憑。又一錢約為三點七公克，本件查
      扣之海洛因五小包分別為○點四公克、○點九公克、一點八公克、一點八公克
      、三點四公克，與證人乙○○於警訊中證稱其以六千元之價格可向被告購買海
      洛因半錢（約一點八五公克）之交易情節大致符合，更可證明被告係為販賣方
      便，始以磅秤事先將海洛因分裝多包約四分之一錢、半錢、一錢之重量，此外
      復有電子磅秤一台、空夾鍊袋三包、削尖吸管三支、有門號行動電話（含晶片
      ）二支扣案可資佐證，被告應有販賣海洛因予乙○○、鄔輝中、丁○○之事實
      無訛。又被告自承向綽號「三三」之女子以一錢九千元之價格購得海洛因，而
      被告以半錢六千元之價格販售海洛因予乙○○一節，已如上述，顯見被告有從
      中獲利，且販賣海洛因刑責至重、風險甚高、為警方查緝之重點，被告亦自承
      並無工作，更可證明被告甘冒警方查緝之危險而販賣海洛因予他人，其必從中
      獲取不法利益。綜上所述，本件事證明確，被告販賣第一級毒品海洛因牟利之
      犯行應可認定。
二、查海洛因為毒品危害防制條例第二條第二項第一款之第一級毒品，不得持有、販
    賣，被告竟持之以供販賣。故核其販賣海洛因既遂之行為，係犯毒品危害防制條
    例第四條第一項之販賣第一級毒品罪，其於查獲當日著手販賣海洛因予乙○○未
    遂之行為，則係犯同條例第四條第五項、第一項之販賣第一級毒品未遂罪，公訴
    人認是既遂行為，容有未洽。其持有第一級毒品之低度行為已被販賣第一級毒品
    之高度行為所吸收，不另論罪。其先後多次販賣第一級毒品之既遂行為，及查獲
    當日販賣海洛因予乙○○之未遂行為，時間緊接，態樣相同，顯係基於概括之犯
    意而為之，為連續犯，應論以販賣第一級毒品既遂之一罪，並就其法定刑罰金部
    分加重其刑，至法定刑為死刑或無期徒部分，依法不得加重。又販賣第一級毒品
    之刑度為死刑或無期徒刑，刑責至重，考量其立法意旨在於防制毒品危害，維護
    國民身心健康，但本件被告未曾有販毒前科，而查扣海洛因僅五小包（合計淨重
    六‧九四公克，包裝重一‧三四公克），數量不多，販賣毒品亦非鉅量（僅販賣
    五萬零五百元），足見被告犯罪情節尚與大量販售毒品，毒化社會之大毒梟有異
    ，對於法益侵害之程度有限，衡其情節，縱處以法定最低度刑，猶嫌過重，其情
    狀顯堪憫恕，爰依刑法第五十九條規定酌量減輕其刑。爰審酌被告之素行（有吸
    毒戒治前科）、犯罪動機、目的、手段、販毒次數、所得、販賣海洛因危害治安
    至鉅及其犯後態度等一切情狀，量處如主文所示之刑。又依被告販賣毒品之性質
    ，認有褫奪公權之必要，併予褫奪公權。被告販賣海洛因所得五萬零五百元，應
    依毒品危害防制條例第十九條第一項規定，宣告沒收，並諭知如全部或一部不能
    沒收時，以其財產抵償之。扣案之第一級毒品海洛因五小包（合計淨重六‧九四
    公克，包裝重一‧三七公克），應依毒品危害防制條例第十八條第一項前段之規
    定，沒收銷燬之。扣案電子磅秤一台、吸管三支、行動電話有門號（含晶片）二
    支，為被告所有，已據其自承在卷，且顯為供犯罪所用之物，空夾鍊袋三包則為
    預備供犯罪所用之物，應依刑法第三十八條第一項第二款宣告沒收。被告販賣海
    洛因所使用之交通工具車號Ｄ六三九０一號自小客車一輛，目前仍為其所有，業
    據其自承在卷，並有屏東監理站電話傳真申請登記單、汽車新領牌照登記書、汽
    車異動登記書各一份附卷可查，依毒品危害防制條例第十九條第三項之規定，應
    予宣告沒收。至注射針筒四支，為被告施用毒品所用，與本案無關，無門號之行
    動電話三支，雖為被告所有，但無證據證明為供犯罪或預備供犯罪所用，另鑑驗
    耗損之海洛因，顯已滅失，均不為沒收之諭知。
據上論斷，應依刑事訴訟法第二百九十九條第一項前段，毒品危害防制條例第四條第
一項、第十八條第一項前段、第十九條第一項、第三項，刑法第十一條、第五十六條
、第五十九條、第三十七條第二項，第三十八條第一項第二款，判決如主文。
本案經檢察官吳書嫻到庭執行職務。
中      華      民      國      九十一      年    十二    月    十七    日
                                        臺灣屏東地方法院刑事第二庭
                                        審判長法  官  黃國永
                                                  法  官  林昌義
                                                  法  官  翁世容
右正本證明與原本無異。
如不服本判決應於收受本判決送達後十日內向本院提出上訴書狀，其未敘述上訴理由
者，並得於提起上訴後十日內向本院補提理由書狀（均須按他造當事人之人數附繕本
 ）「切勿逕送上級法院」
                                                  書記官   王秋淑
中    華    民    國     九十一     年      十二      月      十七     日
附錄
毒品危害防制條例第四條第一項
製造、運輸、販賣第一級毒品者，處死刑或無期徒刑；處無期徒刑者，得併科新台幣
一千萬元以下罰金。
附表一：共三萬元
┌─┬────────────┬─────┬────┬─────────┐
│  │時間                    │ 數量     │金額    │地點              │
├─┼────────────┼─────┼────┼─────────┤
│一│九十年四月中旬某日十五時│ 約0.9公克│ 三千元 │屏東縣內埔鄉媽祖廟│
├─┼────────────┼─────┼────┼─────────┤
│二│九十年五月上旬某日十五時│ 約0.9公克│ 三千元 │同上              │
├─┼────────────┼─────┼────┼─────────┤
│三│九十年五月中旬某日十九時│ 約半錢   │ 六千元 │內埔鄉某保齡球館  │
├─┼────────────┼─────┼────┼─────────┤
│四│九十年五月下旬某日十九時│ 約0.9公克│ 三千元 │同上              │
├─┼────────────┼─────┼────┼─────────┤
│五│九十年六月中旬某日十五時│ 約半錢   │ 六千元 │內埔鄉媽祖廟      │
├─┼────────────┼─────┼────┼─────────┤
│六│九十年六月二十八日十九時│ 約半錢   │ 六千元 │同上              │
├─┼────────────┼─────┼────┼─────────┤
│七│九十年七月十二日十四時  │ 約0.9公克│ 三千元 │屏東市民族大飯店  │
└─┴────────────┴─────┴────┴─────────┘
附表二：共九千元
┌─┬────────────┬──┬────┬────────────┐
│  │時間                    │數量│ 金額   │  地點                  │
├─┼────────────┼──┼────┼────────────┤
│一│九十年六月十日九時      │少許│ 一千元 │  屏東縣內埔鄉媽祖廟    │
├─┼────────────┼──┼────┼────────────┤
│二│九十年六月二十八日十三時│少許│ 一千元 │  同上                  │
├─┼────────────┼──┼────┼────────────┤
│三│九十年七月四日十時      │少許│ 二千元 │  同上                  │
├─┼────────────┼──┼────┼────────────┤
│四│九十年七月十日十五時    │少許│ 一千元 │  同上                  │
├─┼────────────┼──┼────┼────────────┤
│五│九十年七月十二日十時    │少許│ 一千元 │  內埔鄉新北勢界揚超商  │
├─┼────────────┼──┼────┼────────────┤
│六│九十年七月十六日十五時  │少許│ 一千元 │  同上                  │
├─┼────────────┼──┼────┼────────────┤
│七│九十年七月二十四日十時  │少許│ 二千元 │  同上                  │
└─┴────────────┴──┴────┴────────────┘
附表三：共一萬一千五百元
┌─┬────────────┬──┬──────┬──────────┐
│  │時間                    │數量│ 金額       │地點                │
├─┼────────────┼──┼──────┼──────────┤
│一│九十年七月二日七時      │少許│ 二千元     │屏東縣五溝水某處    │
├─┼────────────┼──┼──────┼──────────┤
│二│九十年七月五日十三時    │少許│ 一千元     │屏東縣內埔鄉媽祖廟  │
├─┼────────────┼──┼──────┼──────────┤
│三│九十年七月十日九時      │少許│ 二千元     │屏東縣五溝水某處    │
├─┼────────────┼──┼──────┼──────────┤
│四│九十年七月十二日十九時  │少許│ 二千元     │潭頭大廟            │
├─┼────────────┼──┼──────┼──────────┤
│五│九十年七月二十日十九時  │少許│ 二千元     │屏東縣五溝水某處    │
├─┼────────────┼──┼──────┼──────────┤
│六│九十年七月二十三日二十時│少許│ 一千五百元 │同上                │
├─┼────────────┼──┼──────┼──────────┤
│七│九十年七月二十四日七時  │少許│ 一千元     │屏東縣內埔鄉媽祖廟  │
└─┴────────────┴──┴──────┴──────────┘
